【裁判字號】    98,上訴,638
【裁判日期】    980623
【裁判案由】    強盜等
【裁判全文】
臺灣高等法院臺南分院刑事判決         98年度上訴字第638號
上  訴  人  臺灣嘉義地方法院檢察署檢察官
被      告  丁○○
            乙○○
            甲○○即陳建州
                    現於台灣雲林第二監獄執行中
上列上訴人因被告強盜等案件，不服臺灣嘉義地方法院96年度訴
字第1027號中華民國98年4月27日第一審判決（起訴案號：臺灣
嘉義地方法院檢察署96年度偵字第1153號），提起上訴，本院判
決如下：
    主  文
上訴駁回。
    理  由
一、按刑事訴訟法第361條、第367條規定，不服地方法院之第一
    審判決而提起上訴者，應提出上訴書狀，並敘述具體理由，
    為上訴必備之程式；其所提出之書狀未敘述上訴理由，或僅
    曾以言詞陳述上訴理由者，均應於上訴期間屆滿後20日內補
    提理由書於第一審法院。第一審法院經形式審查，認逾期未
    補提上訴理由者，應定期間先命補正；逾期未補正者，為上
    訴不合法律上之程式，應以裁定駁回。倘已提出上訴理由，
    但所提非屬具體理由者，則由第二審法院以上訴不合法律上
    之程式，判決駁回。而所謂具體理由，必係依據卷內既有訴
    訟資料或提出新事證，指摘或表明第一審判決有何採證認事
    、用法或量刑等足以影響判決本旨之不當或違法，而構成應
    予撤銷之具體事由，始克當之（例如：依憑證據法則具體指
    出所採證據何以不具證據能力，或依憑卷證資料，明確指出
    所為證據證明力之判斷如何違背經驗、論理法則）；倘僅泛
    言原判決認定事實錯誤、違背法令、量刑失之過重或輕縱，
    而未依上揭意旨指出具體事由，或形式上雖已指出具體事由
    ，然該事由縱使屬實，亦不足以認為原判決有何不當或違法
    者（例如：對不具有調查必要性之證據，法院未依聲請調查
    亦未說明理由，或援用證據不當，但除去該證據仍應為同一
    事實之認定），俾與第二審上訴制度在請求第二審法院撤銷
    、變更第一審不當或違法之判決，以實現個案救濟之立法目
    的相契合，並節制濫行上訴（最高法院97年度台上字第892
    號判決參照）。又「上訴書狀應敘述具體理由。」既屬上訴
    書狀應行記載之事項規定，為法定程式。是提起第二審上訴
    ，已不能再如同修法之前可以不附任何理由者然，且既為上
    訴書狀所應具備之一定程式，自須在書狀之本身內予以載敘
    ，同法既無上訴理由得引用或檢附其他文件代替之規定，自
    不得逕行引用或檢附其他文書以作替代，此自其與同法第三
    百八十二條第一項上段所定：「（第三審）上訴書狀應敘述
    上訴之理由」，採取同類立法例，即可明瞭（最高法院65年
    台上字第2836號、69年台上字第2724號判例、97年度台非字
    第454號判決可資參照）。
二、本件檢察官上訴意旨略以：一、茲據告訴人丙○○具狀聲請
    檢察官上訴意旨如附件所載。二、爰附送原聲請狀，並引用
    上訴理由提起上訴等語。有該上訴書在卷可稽，足見其上訴
    理由要旨為：因告訴人請求上訴，所訴事項非顯無理由。從
    而檢察官雖已敘述理由，惟就原審判決上開證據證明力之判
    斷論理過程究係如何違背經驗、論理法則，則付厥如，揆諸
    首揭判決意旨，上訴人上訴理由均非具體指摘原判決關於認
    定事實、適用法律及其量刑，有何違法或不當之處，自難謂
    係具體理由。是上訴人之上訴顯不合法律上之程式（最高法
    院97年度台非字第454號判決意旨參照），爰依刑事訴訟法
    第367條前段之規定，駁回其上訴，並不經言詞辯論為之。
三、據上論斷，應依刑事訴訟法第367條前段、第372條，判決如
    主文。
中    華    民    國    98    年    6     月    23    日
                  刑事第四庭    審判長法  官  吳志誠
                                      法  官  高明發
                                      法  官  羅心芳
以上正本證明與原本無異。
強制罪部分不得上訴。
其餘部分如不服本判決應於收受送達後10日內向本院提出上訴書
狀，其未敘述上訴理由者，並得於提起上訴後10日內向本院補提
理由書（均須按他造當事人之人數附繕本）「切勿逕送上級法院
」。
                                      書記官  蔡振豐
中    華    民    國    98    年    6     月    23    日


司法院資訊處製作；財團法人民間司法改革基金會備份。
